臺灣高等法院刑事裁定
111年度聲字第2751號
聲請人  即
選任辯護人  陳恆寬律師
被      告  施俊吉



上列聲請人因被告殺人未遂等案件（110年度上訴字第2862號 ）
 ，聲請具保停止羈押，本院裁定如下：
    主  文
聲請駁回。
    理  由
一、聲請意旨如附件聲請狀所載。 
二、按被告經法官訊問後，認為犯罪嫌疑重大，而所犯為死刑、
    無期徒刑或最輕本刑為5年以上有期徒刑之罪，有相當理由
    認為有逃亡、湮滅、偽造、變造證據或勾串共犯或證人之虞
    等情形之一者，非予羈押，顯難進行追訴、審判或執行，得
    羈押之，刑事訴訟法第101條第l項第3款定有明文。
　　又被告有無羈押之必要，法院僅須審查被告犯罪嫌疑是否重
    大、有無羈押原因以及有無賴羈押以保全偵審或執行之必要
    ，由法院就具體個案情節予以斟酌決定，屬事實審法院得自
    由裁量、判斷之職權，苟其此項裁量、判斷，並不悖乎通常
    一般人日常生活之經驗法則或論理法則，且就客觀情事觀察
    ，法院羈押之裁定，在目的與手段間之衡量並無明顯違反比
    例原則情形，即無違法或不當可言。
三、本院查：
　㈠被告施俊吉（下稱被告）前經本院認有刑事訴訟法第101條第
    1項第3款等所定情形，非予羈押顯難進行審判、執行程序，
    而有羈押必要，於民國110年8月30日起執行羈押，嗣經第五
    次延長羈押在案。
　㈡本院調查審理後，認被告為犯罪組織竹聯幫和堂寶和會（下
    稱寶和會）大組長，實際指揮本件擄人勒贖（吸金案通緝犯
    B1）、殺人未遂（林口區健身房經營者C1）等犯罪進行，而
    撤銷臺灣新北地方法院（下稱原審法院）109年度重訴字第3
    9號判決關於擄人勒贖部分，改判有期徒刑11年，並維持原
    判決關於共同殺人未遂罪部分所判處之有期徒刑6年，自可
    認被告犯罪嫌疑重大；又被告上開所犯刑法第347條第1項、
    第271條之罪，均屬最輕本刑為5年以上有期徒刑之罪，且經
    判處重刑在案，有如上述，則被告畏重罪審判、執行而逃亡
    之誘因當仍存在，堪認被告確有刑事訴訟法第101條第1項第
    3款之羈押原因。又衡量被告擔任寶和會大組長，並指揮幫
    眾實行擄人勒贖、殺人未遂等犯行，危害社會治安甚鉅，衡
    以被告人身自由拘束之不利益及防禦權行使限制之程度，如
    僅命具保、責付或限制住居等侵害較小之手段，尚不足以保
    全審判或執行程序順利進行，故為確保訴訟程序包括裁判確
    定後刑之執行程序遂行，亦應認維持羈押處分要屬適當、必
    要且符合比例原則。
　㈢辯護人雖以被告並非寶和會之成員，未曾指揮上開犯罪組織
    ，而被訴擄人勒贖部分，僅係催討債務所衍生，被告並無畏
    重罪審判、執行而逃亡之誘因存在；另被告為家中唯一經濟
    支柱，需照顧2名幼女，且與被害人B1和解並履行完畢云云
    ，主張被告無羈押之原因及必要，而為其具狀聲請具保停止
    羈押。惟上開關於犯罪嫌疑之辯稱，已與本院上開認定不合
    ，而被告縱為家中唯一經濟支柱，需照顧2名幼女，另與被
    害人B1和解並履行完畢等情，均與羈押事由或羈押必要性審
    酌無關，而非合法停止羈押之事由，自不足採為被告應予停
    止羈押之依據。
　㈣綜上所述，依目前訴訟進度，被告羈押原因尚未消滅，且非
　　具保所能替代，辯護人為被告聲請具保停止羈押，尚難准許
     ，應予駁回。
據上論斷，應依刑事訴訟法第220條，裁定如主文。
中　　華　　民　　國　　111 　年　　8 　　月　　23　　日
                  刑事第十一庭  審判長法　官  張江澤
                                      法　官  郭惠玲
                                      法　官  梁志偉
以上正本證明與原本無異。
如不服本裁定，應於收受送達後五日內向本院提出抗告狀。
                                      書記官  林明慧
中　　華　　民　　國　　111 　年　　8 　　月　　24　　日